臺灣高等法院臺南分院刑事判決
109年度上訴字第1204號
上  訴  人  
即  被  告  余美  


選任辯護人  林柏劭律師
上列上訴人即被告因妨害風化案件，不服臺灣雲林地方法院109
年度訴字第26號中華民國109年7月3日第一審判決（起訴案號：
臺灣雲林地方檢察署108年度偵字第6058號），提起上訴，本院
判決如下：
    主      文
原判決撤銷。
甲○犯圖利容留性交罪，處有期徒刑肆月，如易科罰金，以新臺
幣壹仟元折算壹日。又犯圖利容留性交罪，處有期徒刑參月，如
易科罰金，以新臺幣壹仟元折算壹日。應執行有期徒刑伍月，如
易科罰金，以新臺幣壹仟元折算壹日。
    事實及理由
壹、犯罪事實
一、甲○與辜朝源（經檢察官另為不起訴處分確定）為配偶，由
    辜朝源向親友承租雲林縣○○市○○路000號原「○○旅行社」之
    舊房舍（下稱本件房舍）後，甲○即意圖營利，分別基於使
    人為性交及猥褻行為而容留之犯意，而為以下行為：
㈠、民國108年6月1日起，出租本件房舍內獨立套房，容留沈怡菁
    以半套（即以手接觸性器官至射精之猥褻行為）每次新臺幣
    （下同）1,000元、全套（即性器官接觸之性交行為）每次2
    ,000元之代價，與不詳男客從事性交或猥褻之行為。
㈡、108年8月27日起，出租本件房舍內獨立套房，容留李麗琪以
    全套（即性器官接觸之性交行為）每次1,000元之代價，與
    不詳男客從事性交或猥褻之行為。
二、經警依臺灣雲林地方法院108年聲搜字第644號搜索票，於10
    8年9月2日前往本件房舍執行搜索，扣得如附表所示之物，
    因而查獲上情。　　
貳、認定犯罪事實所憑之證據及理由
一、刑事訴訟法第159條之5規定，被告以外之人於審判外之陳述
    ，雖不符前4條之規定，而經當事人於審判程序同意作為證
    據，法院審酌該言詞陳述或書面陳述作成時之情況，認為適
    當者，亦得為證據。當事人、代理人或辯護人於法院調查證
    據時，知有第159條第1項不得為證據之情形，而未於言詞辯
    論終結前聲明異議者，視為有前項之同意。查：本判決以下
    所引用之傳聞證據，檢察官、被告及辯護人於審判程序中均
    同意作為證據使用，或知有傳聞證據之情形而未於言詞辯論
    終結前聲明異議，本院審酌該等證據作成時之情況，並無違
    法取證之情形，又與本案有關聯性，認為以之作為證據應屬
    適當，均具有證據能力。
二、被告坦承由其配偶辜朝源向親友承租本件房舍，並分別出租
    獨立套房與沈怡菁、李麗琪之事實，然矢口否認由何容留性
    交或猥褻之行為，辯稱：我不知道她們有性交易，我只是二
    房東，純粹收租金，我之前有發生過這種事，我就不敢再從
    事這個行業等語（本院卷第188頁），辯護人則為被告辯護
    稱：本件只有沈怡菁之單一指訴，扣案抽屜內之物品是沈怡
    菁自己使用，抽屜有鑰匙，鑰匙是沈怡菁所有，被告雖有兩
    把鑰匙可開啟其中兩櫃，但櫃子裡面沒有跟本案相關的東西
    。沈怡菁指訴不可採，第一，她與李麗琪、黎紅絨所述不同
    ，李麗琪、黎紅絨都說被告不知道她們從事性交易，沈怡菁
    所述前後矛盾，且沈怡菁領有精神障礙手冊，勘驗沈怡菁偵
    訊筆錄光碟，沈怡菁提到應徵是指去租那個房子，沈怡菁回
    答沒有老闆，明確講說應徵就是出租，是去租那個房子，與
    被告無關。第二，沈怡菁偵訊中講到甲○這兩字都是檢察官
    問是甲○或辜朝源，讓她二選一，沈怡菁才不確定的說甲○吧
    ，沈怡菁又提到被告會每天煮三餐，費用由被告先收，最後
    結算七成給沈怡菁，所述不實，如果要抽佣，被告應該要在
    現場，而本件從臨檢報告從未查到被告有在場。再者，沈怡
    菁說3月28日開始租屋，但被告6月1日才開始當二房東，沈
    怡菁警詢說租四個月，到底租多久前後不一，警員塗星皓4
    月2日去勘查，被告也不在現場，沈怡菁可能之前有在那個
    位置從事性交易，是跟別人租的，6月1日才由被告接手，沈
    怡菁繼續跟她租，但被告不知道她在做這個等語（本院卷第
    188-189頁）。
三、沈怡菁自108年6月1日起，李麗琪自108年8月27日起，分別
    在本件房舍獨立套房內，從事性交、猥褻等行為，有以下證
    據可證：
㈠、證人沈怡菁於偵查中證稱：我有在那裡做性交易，我是跟甲○
    應徵，當時她跟我說保護自己、愛惜自己，保險套是我自己
    去買，如果有客人我都是1千，全套另外加，就是兩千。平
    時是甲○照顧我們，會煮飯給我們吃（本院卷第143-145頁）
    、叫我過來的人是甲○，女生，我看報紙打電話過去，然後
    就叫我過來（同卷第147頁）、我第一個遇到的就是甲○，生
    意不一定，不好的時候可能兩三天沒做一個，好的時候一天
    10個（同卷第149-150頁）等語，有本院勘驗筆錄可參，而
    偵訊時證人沈怡菁精神狀態良好，均能暸解檢察官之提問並
    能針對提問應答，對於個別問題答覆均一致，並無前後不一
    致之情形，檢察官詢問態度懇切，亦無要求證人沈怡菁為特
    定内容之回答等情，亦經本院勘驗在卷（同卷第153頁），
    是證人沈怡菁上開證述，並無形式上之瑕疵。復經原審於審
    理程序傳喚證人沈怡菁到庭為證，證人沈怡菁雖於檢察官詰
    問時，證稱上開偵訊中之證述不實（原審卷第127-130頁）
    ，然經檢察官提示偵訊筆錄後，證人沈怡菁證稱：是事實等
    語（原審卷第131頁），並證稱：警察搜索扣到的保險套51
    個及潤滑液是我的，我自己買的，我是坐在廚房後面拉客人
    （本院卷第135頁）、甲○在我應徵的時候說要愛惜自己、保
    護自己，是事實，甲○平時照顧我們，也有煮飯給我們吃（
    同卷第140-141頁）等語，其就被告為其初次接洽之人，其
    確實有在本件房舍獨立套房內從事性交易，且被告平常有提
    供餐食等事實，仍為肯定之證述。　　
㈡、證人李麗琪就其從事性交易乙節，證稱：我從108年8月27日
    開始跟甲○租房子，我在那邊從事性交易，我在門口拉客（
    偵卷第67-68頁）、108年9月2日我被警察搜到使用過的保險
    套，還有性交易的1千元，我是在那裡從事性交易，我向客
    人收1千元，我沒有作半套的（原審卷第148頁）、我都是在
    前門拉客，我是因為朋友跟我說那裡租房子可以做性交易，
    我才去，我一個月租5千元（同卷第149-150頁）、那時候有
    兩個人在那裡租房間，就是我跟沈怡菁（同卷第151頁）、
    我是在前面中華路櫃檯這邊拉客（同卷第153頁）、甲○晚上
    會去那邊煮晚餐，我租房子是自己進來問的，當時剛好傍晚
    ，我自己進去，我是問甲○，我跟甲○租房子（同卷第154-15
    5頁）等語，依其證述，確實有在本件房舍獨立套房內從事
    性交易之事實，且證人李麗琪證稱，當時另有沈怡菁亦同時
    在該處從事性交易，租金同樣為1個月5千元，都是向被告承
    租，被告平時有在本件房舍內煮食等情，與證人沈怡菁上開
    證述，均屬相符，可互為佐證。
㈢、本件108年9月2日搜索時，分別在1樓櫃檯置物櫃內，扣得沈
    怡菁所有未使用保險套51個及潤滑液1瓶，及李麗琪套房內
    ，扣得使用過保險套2個、未使用過保險套9個，有雲林縣警
    察局搜索扣押筆錄、扣押物品目錄表、現場及扣押物照片可
    證（警卷第25-29頁、33-45頁，即附表編號２、３、４所示之
    物），並經本院勘驗搜索錄影在卷（本院卷第140-143頁）
    ，足以補強證人沈怡菁、李麗琪證稱，其等於本案房舍獨立
    套房內，從事性交易之事實。
㈣、至於證人沈怡菁雖證稱，開始從事性交易之時間為108年3月2
    8日等語（本院卷第149頁），然依被告供稱，108年6月間才
    開始出租（本院卷第189頁，原審卷第233-234頁），經查，
    原審於審理中傳喚警員塗星皓證稱：我於108年4月2日有到
    本案房舍進行蒐證，我穿便服去蒐證，當時有錄音，當時幫
    我介紹客人的不是被告，是一個比較矮、胖、老的女生，與
    被告不一樣（原審卷第221-222頁）、我沒有印象看到被告
    （同卷第232頁），依其證述，108年4月2日進行蒐證時，並
    未見被告於該處，當時實際媒介性交易之人，並非被告，而
    證人李麗琪雖證稱，與證人沈怡菁同樣在本件房舍從事性交
    易，然證人李麗琪係自108年8月27日起開始於本件房舍從事
    性交易，依其證述，亦無從補強證人沈怡菁證稱，從108年3
    月28日起開始在本件房舍從事性交易等情，是依罪疑有利於
    被告原則，應依被告之上開供述，認定證人沈怡菁於108年6
    月1日起，在本件房舍獨立套房內從事性交易。　
四、沈怡菁、李麗琪有如上所述，在本件房舍獨立套房內從事性
    交易之事實，已經明確，再就被告是否明知而容留其等為性
    交易部分，經查：
㈠、證人沈怡菁、李麗琪均明確證稱，一開始是聯絡被告承租本
    件房舍內之獨立套房，證人即被告配偶辜朝源亦證稱：是被
    告跟沈怡菁、李麗琪協議並簽租約，我簽約時沒有跟她們見
    面（原審卷第173頁），此點並無疑義，而被告每日晚間均
    前往本件房舍煮食，除有證人沈怡菁之證述外，證人辜朝源
    亦證稱：被告晚上一定會在那裡煮飯給我吃，她沒有住那裡
    ，是晚上來煮飯，我叫她在那裡睡，她就在那裡睡（原審卷
    第168頁）、被告晚上會過去看一下（原審卷第174頁）等語
    ，被告並於原審供稱：我早上在家裡顧孫子，我都晚上7、8
    點去那邊煮飯，有時後晚上會住那邊等情（原審卷第246頁
    ），且被告於警員108年9月2日執行搜索時，亦在該處廚房
    位置，並有警員職務報告及照片在卷可憑（原審卷第71頁、
    75頁），是被告有管理本件房舍之事實，即屬明確。
㈡、證人沈怡菁證稱，其攬客位置都是在後門，廚房後面的巷子
    等語（原審卷第135-136頁），即警員所繪現場圖「○○街00
    號後門」處（原審卷第73頁），證人李麗琪證稱，其在中華
    路櫃檯大門處攬客（原審卷第153頁），即警員所繪現場圖
    「中華路大門」處（原審卷第73頁），則不論是證人沈怡菁
    、李麗琪攬客之位置，均為進入本件房舍之出入口，被告既
    然每天晚上前往本件房舍廚房煮食，不論是從大門或後門，
    均需經過證人沈怡菁、李麗琪攬客之位置，已難認被告對於
    其等攬客之行為，均不知情，且果真如被告辯稱，其不知沈
    怡菁、李麗琪在該處攬客，僅單純出租房間，並曾告誡其等
    不得從事非法行為，甚至提出租賃契約書以佐其說（原審卷
    第242頁、第37頁置物袋），則沈怡菁、李麗琪為避免私下
    攬客行為遭被告發覺而無法續租，豈有可能在被告每天出入
    之前門、後門攬客而不為被告所發覺，且沈怡菁、李麗琪為
    招攬客人，無法避免與客人間就性交易之過程或價錢斡旋，
    尚無可能直接帶往2樓進行性交易，被告辯稱其不知情，實
    難採信。
㈢、本件108年9月2日執行搜索時，在1樓櫃檯抽屜內，查獲沈怡
    菁所有未使用保險套51個及潤滑液1瓶，已如上述，如證人
    沈怡菁刻意隱瞞從事性交易之事實，不願使被告發覺，則證
    人沈怡菁竟選擇將與性交易直接相關之保險套、潤滑液等物
    品，放在1樓櫃檯之公共空間，卻不放在自己承租之獨立套
    房內，實違反常理。再經本院勘驗搜索錄影，沈怡菁於警員
    詢問抽屜是誰在使用，其數度答稱：是公家用的等語（本院
    卷第141頁），顯見該處應屬公共空間，並非專供沈怡菁使
    用，再警員當時持用被告其所有之鑰匙開啟置物櫃，確實可
    以開啟部分抽屜（同卷第141-142頁），亦可佐證，櫃檯抽
    屜並無個人專屬性，是被告對於證人沈怡菁於該處置放與性
    交易相關之物品，亦屬知情。又佐以本件警員搜索時，在一
    樓櫃檯並未扣得證人李麗琪之包包或保險套，僅於證人李麗
    琪所使用之套房內，扣得裝有未使用保險套9個之包包（警
    卷第33頁），而輔以證人李麗琪證稱：搜索當時我與男客在
    房間內從事性交易，剛好在警方進入時，早一步走了，我帶
    他到2樓從事性交易，警方查扣使用過的保險套，是男客性
    交易使用的，我今天為他戴上保險套口交，但他未射精就結
    束了（警卷第12-14頁）等情，足見證人李麗琪平時應是將
    未使用之保險套放置在一樓櫃檯處預備，待攬客成功後，才
    將裝有保險套之包包帶往2樓套房從事性交易，因而為警搜
    索時，在2樓套房同時扣得使用過及未使用之保險套，反觀
    當天因證人沈怡菁並未接客，乃將裝有未使用保險套之包包
    放置於一樓櫃檯處，因而為警當場查扣，是參酌上開搜索過
    程等事證，亦足認被告對於沈怡菁、李麗琪於本件房舍獨立
    套房內從事性交易，主觀上知情。　　
㈣、至於證人李麗琪雖於偵查及原審審理中均證稱，被告對於其
    從事性交易並不知情，然證人李麗琪既證稱，其攬客位置在
    大門口，則以被告每日進出該處，豈有可能對於證人李麗琪
    攬客之行為未曾見聞，況且，從事性交易者，除非透過手機
    或網路攬客，否則對性交易之方式及價錢，實無可能毫無共
    識即進入房間從事性交易，本件證人李麗琪既未證稱是透過
    電話或網路方式招攬客人，而係以街邊招攬之傳統方式進行
    性交易，則其在進入房間性交易前，勢必先就性交易之方式
    、價錢與男客商討並達成共識，則其於承租性交易處所時，
    既明知其招攬客人之方式必須公然為之，如該場所無法令其
    以公開攬客方式進行性交易，實無承租之必要，而被告每天
    進出本件房舍，證人李麗琪如何一方面在街邊公開攬客，另
    方面又不讓被告察覺，是證人李麗琪證稱，被告不知其進行
    性交易部分，與其證述街邊攬客之性交易方式，實有自我矛
    盾之處。再衡以證人李麗琪、沈怡菁向被告承租之條件均為
    每月租金5,000元，顯見其等向被告承租套房之目的均屬相
    同，則實無可能沈怡菁以相同條件承租，無須迴避被告而得
    以在街邊攬客，李麗琪卻因被告不知情，為避免被告發覺，
    僅能在被告不在場之情況下攬客，由此益見證人李麗琪證稱
    ，被告對於其從事性交易不知情部分，並非可採。
五、刑法第231條第1項之引誘、容留、媒介性交易營利罪，係以
    行為人出於此犯罪之故意，而引誘、提供場所或媒介性交、
    猥褻，欲藉此獲利，即為該當。細繹本罪相關人員，計有三
    方，而自行為人之角度，觀察其和另二方之關連性，則有內
    部與外部關係二種，亦即行為人與其所引誘、容留、媒介之
    人（包括男性及女性）間，存在一內部關係，重點在於行為
    人具有引誘、容留、媒介之作為；而行為人和性交易之顧客
    間，則構成一外部關係，重點在於營利，且係藉上揭內部關
    係作為手段，以達到外部關係獲得財產上利益之目的，但祇
    以營利意思對外為表示已足，不以果已獲利為必要。至於上
    揭內部人員之間，就外部之獲利如何分配，無論方式、名目
    、多寡、有無、直接、間接，均於行為人之犯罪成立，不生
    影響。而行為人以外之顧客與受引誘、容留、媒介之男女間
    ，是否已為性交或猥褻之行為，更非所問，乃不待言（最高
    法院101年度台上字第885號判決意旨參照）。經查：　　
㈠、本件證人沈怡菁係以全套（即性交）、半套（即猥褻）各1,0
    00元、2,000元之代價，與不詳男客從事性交易，證人李麗
    琪則是全套1,000元之代價，與不詳男客從事性交易，而本
    件雖未實際查獲性交易之男客，然以證人沈怡菁、李麗琪之
    證述，及扣案沈怡菁所有未使用保險套、潤滑液，證人李麗
    琪所有，使用過及未使用過保險套及性交易所得現金1,000
    元等證物，足認沈怡菁、李麗琪確實有在本案房舍獨立套房
    內從事性交易而營利之事實。
㈡、沈怡菁、李麗琪與性交易顧客間之營利外部關係，已可認定
    而被告客觀上係透過提供場所容留沈怡菁、李麗琪進行有償
    性交易，被告主觀上對於沈怡菁、李麗琪從事性交易以營利
    之事實，亦有犯罪之故意，屬容留他人性交、猥褻以營利之
    行為，亦可認定。至於證人沈怡菁雖證稱，其性交易代價半
    套1,000元、全套2,000元，分別由被告抽取300元、600元為
    報酬（本院卷第147-148頁），然此部分情節為證人李麗琪
    所未曾證述，依證人李麗琪之證述，其性交易所得由其自行
    收取（警卷第13頁），而本件搜索結果，亦在證人李麗琪皮
    包內扣得性交易所得現金1,000元（警卷第37-38頁），然並
    未搜索扣得任何與被告持有性交易所得相關之物證，是證人
    沈怡菁於偵查中證稱：我做完一個客人，先拿給被告，然後
    下班再作帳給我等情（本院卷148頁），除與證人李麗琪證
    述不符外，更無其他證據可以佐證，此部分情節即無從為對
    被告不利之認定。
㈢、是以，本件被告提供場所容留沈怡菁、李麗琪從事性交易營
    利，堪以認定，至於沈怡菁、李麗琪向男客收取之性交易代
    價，則無證據足認被告已有抽取獲利之行為。
六、綜上，本件事證已經明確，應依法論罪科刑。　　
參、論罪科刑及撤銷原判決之理由
一、核被告甲○就犯罪事實一之㈠所為，係犯刑法第231條第1項前
    段之意圖使女子為猥褻、性交之行為，而容留以營利罪，其
    容留猥褻之低度行為為容留性交之高度行為所吸收，不另論
    罪；就犯罪事實一之㈡所為，係犯刑法第231條第1項前段之
    意圖使女子為性交之行為，而容留以營利罪。
二、行為人如主觀上基於單一之犯意，以數個舉動接續進行，而
    侵害同一法益，在時間、空間上有密切關係，依一般社會健
    全觀念，難以強行分開，在刑法評價上，以視為數個舉動之
    接續實行，合為包括之一行為予以評價，較為合理，於此情
    形，得依接續犯論以包括之一罪；如行為人非基於單一之犯
    意，而先後實行數行為，其每一前行為與次行為，依一般社
    會健全觀念，在時間差距上，可以分開，在刑法評價上，各
    具獨立性，每次行為皆可獨立成罪者，即應按照其行為之次
    數，一罪一罰。對同一女子所為多次性交易之媒介行為，係
    於密切接近之時、地實施，且侵害同一之法益，認上訴人主
    觀上係基於同一之犯意，各行為之獨立性微弱，以視為數個
    舉動之接續施行，合為包括之一行為予以刑法上之評價，較
    為合理，各以接續犯論以一罪。而就不同女子所為之媒介性
    交易行為，則因所媒介之女子不同，行為明顯可分，具有獨
    立性，認上訴人之犯意各別，行為互殊，應予分論併罰之理
    由，並無上訴意旨所指矛盾之可言（最高法院106年度台上
    字第4162號判決意旨參照），本件被告於108年6月1日起至1
    08年9月2日止，容留沈怡菁與他人性交、猥褻，108年8月27
    日起至108年9月2日止，容留李麗琪與他人性交，各為接續
    犯之一罪，被告分別容留沈怡菁為性交及猥褻、李麗琪為性
    交，行為可以區分，具有獨立性，應分論併罰。
三、被告上訴意旨略以：①證人沈怡菁之證述不可採信，因證人
    於警詢時並未提及拆帳之事，於偵查中先後證稱與被告應徵
    性交易，由被告照顧、租房子等，證述不一，且其有身親障
    礙手冊，應是思緒混亂，配合檢察官之訊問。而證人沈怡菁
    於原審審理中，又稱不認識被告，被告沒有應徵，偵查中是
    偽證，沒有說實話，不是被告叫其去上班等語，是證人沈怡
    菁之證述不可採信。②反觀證人李麗琪證述一致，均稱被告
    只是單純租屋。③被告在本案房舍時間非常短暫，不可能收
    取性交易之抽成，被告既然不在現場，如何向沈怡菁等人收
    取抽成。④被告前案與本案並無關連等語。
㈠、證據之取捨與事實之認定，為事實審法院之職權，倘其採證
    認事並不違背證據法則，即不得任意指為違法；又證據之證
    明力如何，由事實審法院本於確信自由判斷之，此項自由判
    斷之職權行使，苟係基於吾人日常生活之經驗，而未違背客
    觀上應認為確實之定則，並已敘述其何以為此判斷之理由者
    ，亦不容漫指為違法。關於證人陳述有部分前後不符，或相
    互間有所歧異時，究竟何者為可採，法院本得依其自由心證
    予以斟酌。且法院採取證人某部分證詞，為認定犯罪之論證
    時，當然排除證人於其他部分所為之證詞（最高法院109年
    度台上字第404號判決意旨參照），關於證人沈怡菁之證述
    ，雖於偵查及審理中證述未見一致，然並非因此均無可採，
    本院業就證人沈怡菁之偵查訊問錄影加以勘驗，證人沈怡菁
    當時精神狀況並無異常，證述亦屬明確，縱使證人沈怡菁領
    有身心障礙手冊，以其偵查中證述之客觀狀態，並無何影響
    其證述之情況，再證人沈怡菁雖於原審審理中，一度翻異前
    詞，而證稱被告均不知情，不認識被告，然經原審交互詰問
    後，證人沈怡菁亦表示，偵查中之證述為實在（原審卷第13
    7頁），況且證人沈怡菁指證被告容留性交易部分，並非僅
    有沈怡菁之單一證述，並有扣案之保險套、潤滑液等證據可
    以佐證。至於證人沈怡菁證稱，關於被告與其拆帳部分，無
    從為對被告不利之認定，業經敘明如上。
㈡、證人李麗琪證稱，被告並不知情僅是單純租屋部分，並非可
    採，已為前所述，而本院並未認定被告已有抽成，且亦未以
    被告前案作為認定其本件犯行之依據，是被告上訴否認犯罪
    ，並無理由。至於辯護人聲請調閱本案房舍之臨檢紀錄，以
    證明被告並非經常在場部分，經雲林縣警察局斗六分局以10
    9年11月17日雲警六偵字第1091004065號函覆在卷（本院卷
    第107-133頁），其中108年5月30日、12月17日、109年2月1
    1日、2月21日、2月24日、2月25日之臨檢紀錄（同卷第109-
    117頁、123頁），與本院認定被告容留之時間108年6月1日
    起至108年9月2日間並無關係，而7月2日、7月3日、23日、2
    7日、29日（本院卷第119頁、121頁、127頁、129頁、131頁
    ）係記載未營業，108年7月20日臨檢紀錄，雖有登記在場人
    ，但不包括被告（同卷第125頁），同年8月14日臨檢紀錄，
    則記載在場人為被告配偶辜朝源（同卷第133頁），雖均無
    被告在場之紀錄，然其中8月14日之臨檢紀錄，臨檢時間為2
    3時30分，8月14日則為11時55分，均非證人沈怡菁證稱，被
    告前往煮晚餐之時間，且被告並未居住於該處，上開臨檢紀
    錄雖未記載被告在場，亦與其是否容留他人為性交易之證明
    無關，況被告已自承，自108年6月1日開始承租本件房舍，
    並分租予沈怡菁、李麗琪（原審卷第241-243頁、246頁，本
    院卷第188頁），則其於上開臨檢時間未在場，並不影響本
    件犯罪之認定，至於辯護人認為，被告不在現場，無法就性
    交易所得抽成部分，本院並未認定被告有就性交易抽成之事
    實，是亦無從僅以被告並非經常在場，即推論被告並無本件
    容留性交易行為，應予敘明。
四、原判決以被告犯刑法第231條第1項之容留他人猥褻、性交以
    營利罪，事證明確，予以論罪科刑，雖非無見，然：㈠本件
    被告容留沈怡菁從事性交易之時間，應認定為108年6月1日
    起至108年9月2日止，且本件並無證據足認被告已有對沈怡
    菁之性交易所得抽成之事實，原判決就沈怡菁部分之犯罪事
    實及沒收犯罪所得部分（詳下述），尚有違誤。㈡量刑之輕
    重，固屬事實審法院得依職權自由裁量之事項，惟仍應受比
    例原則及公平原則之限制，以符罪刑相當之原則，否則其判
    決即非適法。所稱之比例原則，指行使此項職權判斷時，須
    符合客觀上之適當性、相當性與必要性之價值要求，不得逾
    越此等特性之程度，用以維護其均衡（最高法院99年度台上
    字第4568號判決意旨參照），原判決就被告容留沈怡菁性交
    易部分，認定犯罪時間為108年3月28日至9月2日，已有違誤
    ，另容留李麗琪性交易部分，時間為108年8月27日至9月2日
    ，僅約7日，相較於容留沈怡菁性交易之時間達5月有餘，犯
    罪情節顯有輕重之別，然原判決卻就被告2次犯行，均量處
    有期徒刑5月，就容留李麗琪性交易部分，量刑顯有未符合
    比例原則之情況。㈢是以，被告上訴否認犯罪，雖無理由，
    然原判決既有上開違誤之處，仍屬無可維持，應由本院撤銷
    改判，以期適法。
五、爰審酌被告分別容留沈怡菁、李麗琪從事性交易，時間各約
    3月及數日，且並無證據證明已有抽成，犯罪情節及犯罪所
    獲利益均非重大，然被告貪圖小利，容留他人性交易，影響
    當地社會治安及觀感，對於社會風氣仍有不良影響，且被告
    於82年、96年間，均有妨害風化之犯罪科刑紀錄，未能記取
    教訓，實有不該。並斟酌被告已婚，育有4名子女，均已成
    年，無業，平時照顧家人，以出租房屋維生；國中肄業之教
    育程度；自陳身體狀況不佳，曾有中風之情況，暨考量其犯
    後態度及其他一切情狀，分別量處如主文所示之刑，並定應
    執行刑及諭知易科罰金之折算標準如主文所示。　　
六、沒收部分
㈠、扣案如附表所示之物，均非被告所有，且被告與沈怡菁、李
    麗琪並非共同正犯關係，乃不予宣告沒收。　　
㈡、本件並無證據證明被告已有就沈怡菁、李麗琪之性交易所得
    抽成，就性交易所得部分，自無從宣告沒收。而出租本案房
    舍獨立套房所得每月5,000元，依證人沈怡菁證稱，房租部
    分是交給辜朝源（本院卷第152-153頁），而沈怡菁、李麗
    琪確實有居住在該處事實，並非僅以該處為性交易處所，是
    關於租金收入部分，仍屬出租房間之正常收入，如宣告沒收
    ，實有過苛之嫌，依刑法第38條之2第2項規定，不予宣告沒
    收。　　　　　　　
肆、應適用之程序法條：刑事訴訟法第369條第1項前段、第364 
    條、第299條第1項前段。
本案經檢察官黃立夫提起公訴、檢察官楊碧瑛到庭執行職務。
中　　華　　民　　國　　109 　年　　12　　月　　22　　日
                  刑事第一庭    審判長法　官  楊清安
                                      法　官  陳珍如
                                      法　官  蕭于哲
以上正本證明與原本無異。
如不服本判決應於收受送達後20日內向本院提出上訴書狀，其未
敘述上訴理由者，並得於提起上訴後20日內向本院補提理由書（
均須按他造當事人之人數附繕本）「切勿逕送上級法院」。
　　　　　　　　　　　　　　　　　　　書記官  徐振玉　
中　　華　　民　　國　　109 　年　　12　　月　　22　　日
附錄本案論罪科刑法條全文：
中華民國刑法第231條
意圖使男女與他人為性交或猥褻之行為，而引誘、容留或媒介以
營利者，處5年以下有期徒刑，得併科10萬元以下罰金。以詐術
犯之者，亦同。
公務員包庇他人犯前項之罪者，依前項之規定加重其刑至二分之
一。　
附表、扣案物
編號 扣案物品名稱 數量 備註  １ 現金1,000元 2張500元 ①警卷第29頁。 ②查獲地點：李麗琪位房間。  ２ 使用過保險套 2個 ①警卷第29頁。 ②查獲地點：李麗琪房間。  ３ 全新保險套 9個 ①警卷第29頁。 ②查獲地點：李麗琪隨身皮包內。  ４ 全新保險套 51個 ①警卷第29頁。 ②查獲地點：永茂旅社櫃檯抽屜。  ５ 潤滑液 1罐 ①警卷第29頁。 ②查獲地點：永茂旅社櫃檯抽屜。